臺灣士林地方法院交通事件裁定　　　　　94年度交聲字第55號
原處分機關　臺北市交通事件裁決所
異　議　人
即受處分人　甲○○
上列受處分人因違反道路交通管理處罰條例案，對於臺北市交通
事件裁決所93年12月24日所為北市裁三字第裁22－A00000000 號
裁決不服（原處分案號：臺北市政府警察局北市警交大字第A000
00000 號），聲明異議，本院裁定如下：
        主  文
異議駁回。
        理  由
一、按，汽車駕駛人在禁止臨時停車處所停車者，處新臺幣（下
    同）600 元以上1,200 元以下罰鍰；而人行道係指為專供行
    人通行之騎樓、走廊，及劃設供行人行走之地面道路，與人
    行天橋及人行地下道；又人行道不得臨時停車，道路交通管
    理處罰條例第56條第1 項第1 款、第3 條第3 款及道路交通
    安全規則第111 條第1 項第1 款分別定有明文。
二、原處分意旨略以：異議人即受處分人甲○○於民國（下同）
    93年10月19日下午2 時24分許，騎乘其所有車號AYU-837 號
    重型機車，在台北車站北側人行道上違規臨時停車，經原舉
    發單位臺北市政府警察局交通警察大隊採證舉發，爰依道路
    交通管理處罰條例第56條第1 項第1 款裁處罰鍰600 元等情
    。
三、本件異議意旨略以：受處分人固確有於上揭時、地在人行道
    臨時停車之事實，惟該處亦劃設有供機車停放之白色格線，
    足見並不當然禁止機車停放，且行政機關之標誌如互相矛盾
    ，卻要機車駕駛人承受疏失之責任，顯不合理，又該處係花
    圃間之空地，並非人行道，受處分人復非汽車駕駛人，自不
    應受裁罰，為此聲明異議等語。
四、經查，受處分人甲○○於93年10月19日下午2 時24分許，騎
    乘其所有車號AYU-837 號重型機車，在台北車站北側人行道
    上違規臨時停車，經原舉發單位採證舉發，爰依道路交通管
    理處罰條例第56條第1 項第1 款裁處罰鍰600 元等情，有台
    北市政府警察局舉發違反道路交通管理事件通知單1 紙及採
    證照片1 幀在卷可稽。受處分人亦不否認將機車停放於上揭
    地點，但抗辯如上述。惟依卷附採證照片所示，上揭處所路
    燈桿之上即已明白標示禁止停車之標誌，並註明「非機慢車
    停放區，禁止停車」，該處不得停放機車，甚為明確；而該
    處路面之白色邊線，並未劃設有一格一格之機車停放標線，
    能否謂該白色邊線係准予機車停放之表示，實非無疑，是並
    無標誌與標線矛盾之情；至該處空間雖係位於花圃之間，但
    仍構成整體人行道之一部，可供行人行走、站立、休息及等
    候，顯屬人行道無訛；又機車亦屬道路交通安全規則第2 條
    第1 項第1 款所定之「在道路上不依軌道或電力架線而以原
    動機行駛之車輛」，而同受該法關於汽車駕駛人義務之規範
    ，受處分人認機車非屬汽車云云，尚有誤會。
五、綜上，原處分機關依舉發單位所具事證，參酌受處分人違規
　　之事實、情節及受處分人之陳述，援引首揭規定及違反道路
　　交通管理事件統一裁罰基準表及處理細則第43條、第44條第
    1 項及第 61 條之規定，裁處罰鍰 600 元， 核無不合，受
    處分人聲明異議，為無理由，應予駁回。
據上論斷，應依道路交通案件處理辦法第19條，裁定如主文。
中　　華　　民　　國　　94　　年　　6 　　月　　28　　日
                  交通法庭法  官  朱光仁
以上正本證明與原本無異。
如不服本裁定應於送達後5日內向本院提出抗告狀。
                          書記官  劉政惠
中　　華　　民　　國　　94　　年　　6 　　月　　29　　日
